最高法院刑事判決                              八十六年度台上字第五二六二號
    上訴人  台灣高等法院台中分院檢察署檢察官
    上訴人
    即被告  甲○○  男
右上訴人等因被告常業詐欺案件，不服台灣高等法院台中分院中華民國八十六年七月
二日第二審判決（八十六年度上訴字第五五○號，起訴案號：台灣台中地方法院檢察
署八十五年度偵字第二一一二三號），提起上訴，本院判決如左：
    主  文
上訴駁回。
    理  由
一被告上訴部分
查第三審上訴書狀，應述上訴之理由，其未述者，得於提起上訴後十日內補提理
由書於原審法院，已逾上述期間，而於第三審法院未判決前仍未提出上訴理由書狀者
，第三審法院應以判決駁回之，刑事訴訟法第三百八十二條第一項、第三百九十五條
後段規定甚明。本件上訴人即被告甲○○因常業詐欺案件，不服原審判決，於民國八
十六年七月二十二日提起上訴，並未述理由，迄今逾期已久，於本院未判決前仍未
提出，依上開規定其上訴自非合法，應予駁回。
二檢察官上訴部分
按刑事訴訟法第三百七十七條規定：上訴於第三審法院，非以判決違背法令為理由，
不得為之。是提起第三審上訴，應以原判決違背法令為理由，係屬法定要件。如果上
訴理由狀並未依據卷內訴訟資料，具體指摘原判決不適用何種法則或如何適用不當，
或所指摘原判決違法情事，顯與法律規定得為第三審上訴理由之違法情形，不相適合
時，均應認其上訴為違背法律上之程式，予以駁回。本件原判決論處上訴人即被告甲
○○以共同常業詐欺罪刑。係依憑被告甲○○於第一審偵、審中之自白，參酌共犯羅
武松供承之事實及扣案人頭支票三張等證據資料，而為論斷，已述其所憑之證據及
認定之理由。且本件經檢察官偵查結果，亦認被告有刑法第三百四十條之常業詐欺罪
嫌，提起公訴，有起訴書在卷可考，嗣公訴人對第一審論處被告以常業詐欺罪刑之判
決，提起第二審上訴時及於第二審審理中，對於被告觸犯之罪名，均無爭執，則原審
論以與第一審判決相同之罪名，從形式上觀察，並無適用法則不當之違法情形存在。
上訴意旨就原判決之論罪科刑及所適用之法條，究竟如何違背法令，並未依據卷內訴
訟資料，具體指明。徒以各種假設情況及推測之詞，臆度被告所為或可能不構成犯罪
，或可能構成其他罪名，進而指摘原審未盡調查能事，難認已符合首揭法定之第三審
上訴要件。又原判決依其認定之事實，已說明被告係基於自己不法所有之意圖，為取
得販售所得利益，而與購買人頭支票之人共同具有詐欺不特定人之犯意，出售人頭支
票供該等買受人行騙之用，因之，其係以自己犯罪之意思為之（販售人頭支票）甚明
，自應成立詐欺罪之共同正犯（見原判決理由二）。且本件共犯羅武松雖以登報之方
式，向不特定人兜售人頭支票，但其遂行犯罪時，均將支票販售予有購買意願之特定
人，而後與之結合，相互加工，向被害人詐取財物，核與刑法第一百五十三條第一款
規定之以文字公然煽惑他人犯罪之構成要件有間，公訴人上訴意旨，指摘原判決未對
被告論以上開妨害秩序罪，有理由與事實不符之違法等語，其所指摘原判決違法情事
，顯與法律規定得為第三審上訴理由之違法情形不相適合。依前開說明，自非適法之
第三審上訴理由，其上訴違背法律上之程式，應予駁回。
據上論結，應依刑事訴訟法第三百九十五條，判決如主文。
中      華      民      國    八十六    年      九      月      四      日
                              最高法院刑事第六庭
                                  審判長法官  黃  劍  青
                                        法官  劉  敬  一
                                        法官  林  增  福
                                        法官  林  文  豐
                                        法官  邵  燕  玲
      右正本證明與原本無異
                                              書  記  官
中      華      民      國    八十六    年      九      月     十       日
                                                                      Ｚ
